【裁判字號】    99,交易,514
【裁判日期】    991119
【裁判案由】    業務過失傷害
【裁判全文】
臺灣臺北地方法院刑事判決             99年度交易字第514號
公  訴  人  臺灣臺北地方法院檢察署檢察官
被      告  甲○○
上列被告因業務過失傷害案件，經檢察官提起公訴（99年度偵字
第12501號），被告於準備程序中就被訴事實為有罪之陳述，經
本院告知簡式審判程序意旨，並聽取公訴人及被告之意見後，本
院裁定依簡式審判程序審理，判決如下：
    主  文
甲○○因業務過失傷害人，處拘役伍拾日，如易科罰金，以新臺
幣壹仟元折算壹日。
    事  實
一、甲○○係以駕駛計程車為業之人，屬從事駕駛業務之人。於
    民國99年3月2日10時5分許，駕駛車牌號碼490-CQC號營業用
    自小客車，沿臺北市○○區○○街由南往北方向直行，迨行
    至臺北市○○區○○街20巷口時，明知駕駛人應注意兩車併
    行之間隔，並隨時採取必要之措施，而依當時天候晴、日間
    自然光線、柏油路面乾燥、無缺陷、無障礙物、視距良好，
    並無不能注意之情事，竟疏未注意其駕駛車輛之右側適有乙
    ○○騎乘BIA-662號重型機車同向通過該處，而乙○○亦明
    知駕駛人應注意兩車併行之間隔，並隨時採取必要之措施，
    而依當時並無不能注意之情事，亦同疏未注意，兩車猶貿然
    往前同向行駛，肇致甲○○所駕駛車輛之右側車身因而與乙
    ○○所騎乘機車之左前車頭處發生擦撞，乙○○因而人車倒
    地，受有左膝挫傷、左足踝扭傷、左手擦傷、左膝前十字韌
    帶部分斷裂等傷害（起訴書漏載左膝挫傷、左足踝扭傷、左
    手擦傷等傷害）。甲○○於車禍肇事後，停留於原地，於未
    被有偵查犯罪機關查悉其犯罪前，向前來處理車禍之臺北市
    政府警察局交通大隊中山分隊員警承認其為車禍肇事之人，
    自首犯罪，接受裁判。
二、案經乙○○訴由臺北市政府警察局中山分局報請臺灣臺北地
    方法院檢察署檢察官偵查起訴。
    理  由
一、程序部分：
    按本件被告甲○○所犯之刑法第284條第2項前段之業務過失
    傷害罪，係死刑、無期徒刑、最輕本刑為3年以上有期徒刑
    以外之罪，其於準備程序就前揭被訴事實為有罪之陳述，經
    本院告知簡式審判程序之旨，並聽取其與公訴人之意見後，
    認無不得或不宜改依簡式審判程序進行之處，爰依刑事訴訟
    法第273條之1第1項、第284條之1，裁定本件進行簡式審判
    程序，合先敘明。
二、實體理由部分：
（一）上開犯罪事實，業經被告於本院審理中坦承不諱（見本院
      卷第41頁），核與告訴人乙○○於警詢中、偵查中之指訴
      情節相符合（見偵查卷第5-6頁、第37-39頁），並有臺北
      市政府警察局交通警察大隊道路交通事故初步分析研判表
      、臺北市立萬芳醫院診斷證明書、道路交通事故現場圖、
      道路交通事故調查報告表（一）（二）、臺北市政府警察
      局中山分局交通分隊道路交通事故補充資料表、臺北市政
      府警察局中山分局交通分隊交通事故補充資料、臺北市政
      府警察局中山分局交通分隊交通事故談話紀錄表、現場暨
      車損照片12張、臺北市車輛行車事故鑑定委員會鑑定意見
      書、臺北市車輛行車事故鑑定覆議委員會鑑定覆議意見書
      等在卷可稽，足徵被告前開自白，與事實相符合，值堪信
      實。本件事證明確，被告過失傷害犯行洵堪認定，應依法
      論科。
（二）核被告所為係犯刑法第284條第2項前段之業務過失傷害罪
      。又本件被告於偵查犯罪機關未察覺其犯行前，於警方於
      現場處理時，承認為肇事人自首犯罪接受裁判，此有臺北
      市○○○○○道路交通事故肇事人自首情形紀錄表1紙在
      卷可稽，爰依刑法第62條前段規定減輕其刑。爰審酌被告
      並無前科，此有臺灣高等法院被告前案紀錄表在卷可稽，
      素行尚佳，初始雖否認犯行，惟於本院辯論終結時業已坦
      承犯行，終知所悔悟，其犯後態度尚可，且告訴人乙○○
      騎乘機車亦未注意保持行車間距，同為肇事原因，與有過
      失，暨其智識程度、告訴人所受之傷勢，及尚未與告訴人
      達成和解等一切情狀，量處如主文所示之刑，並諭知易科
      罰金之折算標準。
據上論斷，應依刑事訴訟法刑事訴訟法第273條之1第1項、第284
條之1、第299條第1項前段，刑法第284條第2項前段、第41條第1
項前段、第62條前段，刑法施行法第1條之1，判決如主文。
本案經檢察官李彥霖到庭執行職務。
中    華    民    國    99    年    11    月    19    日
                  刑事第十七庭  法  官  楊雅清
上正本證明與原本無異。
如不服本判決應於收受送達後10日內向本院提出上訴書狀，並應
敘述具體理由；其未敘述上訴理由者，應於上訴期間屆滿後20日
內向本院補提理由書（均須按他造當事人之人數附繕本）「切勿
逕送上級法院」。告訴人或被害人如對於本判決不服者，應具備
理由請求檢察官上訴，其上訴期間之計算係以檢察官收受判決正
本之日期為準。
                                書記官  吳俊龍
中    華    民    國    99    年    11    月    19    日
附錄本案論罪科刑法條全文：
中華民國刑法第284條
（過失傷害罪）
因過失傷害人者，處 6 月以下有期徒刑、拘役或 5 百元以下罰
金，致重傷者，處 1 年以下有期徒刑、拘役或 5 百元以下罰金
。
從事業務之人，因業務上之過失傷害人者，處 1 年以下有期徒
刑、拘役或 1 千元以下罰金，致重傷者，處 3 年以下有期徒刑
、拘役或 2 千元以下罰金。

司法院資訊處製作；財團法人民間司法改革基金會備份。
